

Jabeur Houssem Software Developer



Je sais me démarquer par mon leadership et mon sens de la communication. Mon expérience m'a aussi appris à m'adapter sans cesse puisque le milieu Développement de logiciels est en constante évolution. Je cherche à rejoindre votre entreprise afin de partager avec vous mon savoir-faire et ma passion. Je reste à votre disposition pour un éventuel entretien.



00216 56717008



jabeurcoach@gmail.com



Mahdia-Tunisie



https://github.com/JABEURCOACH



EDUCATION

Master Professionnel, Ingénierie MultimédiaData-Science

Institut Supérieur d'Informatique et Multimédia - ISIM Sfax -Tunisie 2020

Licence Appliquée, Sciences de l'Information et de la Communication et Technologies Électronique et télécommunications

Institut Supérieur des Sciences Appliquées et de la Technologie – SSAT Mahdia-Tunisie 2018

Baccalauréat informatique Lycée Ibn Sina Mahdia-Tunisie 2014



EXPERIENCES PROFESSIONNELLES

Enseignant vacataire

Institut Supérieur des Etudes Technologiques de Mahdia-Tunisie sep 2023-jan 2024

Systèmes embarqués temps réel et robotique

- préparer la matière à enseigner aux élèves conformément au programme approuvé.
- enseigner aux étudiants à l'aide d'un plan méthodique comprenant des cours, des discussions, des présentations audiovisuelles et des sorties éducatives.
- préparer, faire passer et corriger des examens.
- cerner les besoins en apprentissage de chaque étudiant.
- préparer et mettre en oeuvre des programmes de rattrapage pour les étudiants qui ont besoin d'un encadrement plus poussé.

Chef de projet

Chaaben Technology Group - Tunisie

Oct.2020 - Aujourd'hui

En tant que Chef de Projet chez Chaaben Technology Group, j'ai dirigé des équipes de 5 personnes, mettant en œuvre la méthodologie Scrum pour une gestion de projet efficace. Grâce à cette approche collaborative, nous avons réussi à livrer des solutions technologiques de qualité tout en respectant les délais et les attentes des clients. De plus, je maîtrise la technologie Raspberry Pi (RPI), ESP32, Arduino et l'Internet des Objets (IoT), ce qui m'a permis d'intégrer ces innovations dans plusieurs projets, renforçant ainsi notre expertise technologique.

- Maintenir une excellente communication avec les clients pendant toute la durée de projets.
- Revues de projet achevées résumant la portée, le budget et chronologie
- Supervisé les progrès hebdomadaires de l'équipe pour assurer que les projets étaient en cours et dans les limites du budget
- Etablir un cahier de charge et les plannings (répartition des tâches)
- Evaluer les risques et les enjeux
- Superviser la mise au point de la solution informatique. en tant que coordinateur
- Contrôler, en tant que coordinateur, la qualité des développements.
- Assurer le suivi du projet
- Faire un compte rendu à sa hiérarchie comme à son client.
- Boucler le projet en temps et en heure, en répondant au mieux au budget et aux attentes exprimées.
- Utiliser la technologie suivante :HTML, CSS, JavaScript, NodeJs, MongoDB, Python, Django, PHP

Formateur

Innovation Formation - Tunisie

Déc.2020 - Aujourd'hui

- Formateur FullStack JS (HTML, CSS, JS, NodeJs, MongoDB)
- Formateur web PHP (HTML, CSS, JS, PHP7, SQL)
- Formateur Python (Python, Django)
- Formateur système embarqué (Raspberry, Arduino, ESP32)
- Élaborer des programmes de formation technique en fonction des exigences organisationnelles
- Préparer des calendriers de formation et des emplois du temps de classe
- Déterminer les contenus des cours en fonction des objectifs
- Préparer des supports de formation (présentations, fiches de travail, etc.)
- Assurer des sessions de formation, des webinaires, des ateliers, etc., en groupe ou de manière individuelle
- Organiser et assurer des formations sur site si nécessaire
- Tenir des registres sur les cours réalisés, les absences, les difficultés, etc., et en faire rapport
- Observer et évaluer les résultats des programmes de formation
- Déterminer l'efficacité globale des programmes et apporter des améliorations

Enseignant vacataire

Institut Supérieur des Etudes Technologiques de Mahdia-Tunisie Sep.2020 – Jan 2021





TECHNOLOGIES

- Langages: Java, Javascript, HTML, CSS, Javascript, Python, PHP7, C, C++,
- Framework: Express JS, Node.js, Django, Bootstrap
- · Bases de données : MongoDB, MySQL
- Conception : UML
- Système : Linux, Windows
- Méthodologies : Scrum, cascade, Jira et Trello



COMPÉTENCES

- Une maîtrise de la gestion de projet.
- Une connaissance du métier du client afin de traduire plus aisément ses besoins en solutions informatiques pertinentes.
- Compétences dans le développement des sites web
- Connaissance des différents langages de programmation, de scripting, de mark-up
- Compétences dans les méthodes de test et de débogage
- Connaissances dans la modélisation des données (SQL)
- Capacités d'organisation et de gestion
- Capacités analytiques et de résolution des problèmes
- Capacités de communication verbale et écrite
- Capacité de travailler efficacement en équipe
- Fiabilité et ponctualité dans la livraison des projets
- Savoir faire preuve de pédagogie
- Être capable de suivre un programme
- Disposer d'une bonne capacité d'écoute
- Avoir un bon sens du relationnel
- Être créatif, pour proposer des contenus originaux
- Être mobile et s'adapter en fonction des offres d'emploi qui sont proposées
- Connaître les méthodes d'enseignement et de transmission du savoir
- Savoir s'adapter aux évolutions des méthodes d'enseignement



LANGUES

Français

Anglais

Arabe



STAGES

Stage PFE : Développeur Web

INFO TIK Sfax - Tunisie

Mars 2020-Sept. 2020

- Création du cahier de charge pour un site web dynamique.
- Conception d'un site web dynamique pour la gestion des cliniques.
- · Création des diagrammes nécessaires.
- Préparation de Template en utilisant HTML5 et CSS3.
- Développement en utilisant NodeJs.

Stage PFA : Développeur Web

ITSchool Sousse - Tunisie

Mars 2019-Mai 2019

- Création du cahier de charge pour un site web dynamique.
- Conception d'un site web dynamique 'Ciao Space'.
- Création des diagrammes nécessaires.
- Préparation de Template en utilisant HTML5 et CSS3.
- · Développement en utilisant Django Framework PYTHON.

Stage PFE : Développeur Web

YooDev Sousse -Tunisie

Fév. 2018-Mai 2018

- Création du cahier de charge pour un site web dynamique.
- Conception d'un site web dynamique pour vente et location des immobilières.
- · Création des diagrammes nécessaires.
- Préparation de Template en utilisant HTML5 et CSS3.
- Développement en utilisant PHP7.



FORMATIONS

Formation Django

ITSchool Sousse - Tunisie

Avr. 2019

- Configuration de la base de données
- · Création des modèles
- Activation des modèles
- Jouer avec l'interface de programmation (API)
- Introduction au site d'administration de Django
- · Création d'un utilisateur administrateur
- Démarrage du serveur de développement
- 5. Total a desar le site d'administration
- Entrée dans le site d'administration
- Exploration des fonctionnalités de l'interface d'administration

Formation Python

ITSchool Sousse-Tunisie

Fév. 2019

- · Python philosophy.
- · Syntax.
- Python programming

Formation JEE

Formaland Sousse-Tunisie

Nov. 2016

- Web Components.
- JPA.

Formation JAVA

Formaland Sousse -Tunisie

Sep. 2016

- · Oriente Objet.
- Les variables, Les opérations et Les structures conditionnées.
- Les affectations.
- Class intérieur.
- Les threads...